臺灣花蓮地方法院花蓮簡易庭民事簡易判決　　　　　　九十三年度花簡字第五六號
 
　　原　　　告　林劉月雲
　　被　　　告　徐淑英　
 
右當事人間請求恢復原狀事件，本院判決如左：
 
    主  文
原告之訴及假執行之聲請均駁回。
訴訟費用由原告負擔。
 
    事實及理由
一、原告之訴，依其所訴之事實，在法律上顯無理由者，法院得不經言詞辯論，逕以
    判決駁回之，民事訴訟法第二百四十九條第二項定有明文，並為簡易訴訟程序所
    適用（同法第四百三十六條第二項）。
二、原告主張原告前於民國（下同）九十二年九月十七日於鈞院民事強制執行程序（
    九十一年度執字第二０一二號）中，投標購得坐落花蓮縣○○市○○段○○○○
    號土地，及其上門牌號碼花蓮市○○路○○○號、中正路四六０號房屋一幢，並
    已取得該房地之所有權。詎被告於同年十月三日竟向鈞院民事執行處呈報稱，前
    開房屋上尚有第五樓部分之增建建物，為被告所有，且未在前開強制執行程序之
    拍賣範圍。因該增建建物坐落於原告前開之不動產上，縱該增建物屬被告所有，
    亦屬無權占有原告之前開土地，原告自得依民法第七百六十七條之規定，向被告
    請求將該增建物回復原狀，並請求自九十二年九月十七日至被告回復原狀日止之
    損害賠償，且願供擔保請准宣告假執行等語。
三、按動產因附合而為不動產之重要成分者，不動產所有人，取得動產所有權，民法
    第八百十一條定有明文。原告所稱之前開增建物係於前開強制執行程序實施前，
    在前開房屋之頂樓加蓋，並無獨立之出入口，非附屬於主建物不能發揮其獨立之
    經濟效力，此有原告所提出之本院花院生九十一執孝二０一二字第四七二六五號
    不動產權利移轉證書，及系爭房地之登記謄本，被告於前開執行程序中所提出之
    聲請狀及增建物照片可稽。揆諸前開民法之規定，該頂樓增建之建物於系爭房屋
    經拍賣程序移轉所有權予本件原告時，即併同移轉於原告，原告自得於前開強制
    執行程序中請求執行法院併予點交。茲系爭房地尚未經於前開強制執行程序點交
    ，業經本院調閱該執行卷宗查核在案，本件原告自得於該程序中請求執行法院，
    就該增建物一併點交，殊無另以訴訟請求之利益。又系爭房地既尚未經執行法院
    點交，該增建物未能使用之不利益即未曾發生，待原告將來就系爭房地併增建物
    獲法院點交後，亦不可能有不能使用之損害，故本件訴訟就損害賠償之部分，亦
    乏以訴訟救濟之保護必要。
四、依首開民事訴訟法之規定，本件訴訟欠缺權利保護之必要，原告之訴顯無理由，
    爰不經言詞辯論，逕以判決駁回之。
 
中　　　華　　　民　　　國　　　九十三　　　年　　三　　月　　 三十 　　日
                                臺灣花蓮地方法院花蓮簡易庭
                                    法      官  郝  燮  戈
右為正本，係照原本作成。                                                  
如對本判決上訴，須於判決送達後二十日內向本院提出上訴狀 (須按他造當事人之人
數附繕本)，並按「上訴利益額」「百分之一點五」繳納上訴裁判費。
                                    法院書記官   高明正
中　　　華　　　民　　　國　　　九十三　　　年　　三　　月　　三十一  　日